【裁判字號】    94,訴,354
【裁判日期】    950814
【裁判案由】    給付貨款
【裁判全文】
臺灣屏東地方法院民事判決               94年度訴字第354號
原      告  景欣塑膠股份有限公司
法定代理人  丁○○
訴訟代理人  林錦芬律師
被      告  旭東環保科技股份有限公司
法定代理人  乙○○
訴訟代理人  周春米律師
上列當事人間給付貨款事件，本院於民國95年7 月31日言詞辯論
終結，判決如下：
    主  文
被告應給付原告新臺幣柒拾萬陸仟柒佰貳拾元，及自民國九
十三年一月一日起至清償日止，按週年利率百分之五計算之利息
。
訴訟費用由被告負擔。
本判決原告以新臺幣貳拾肆萬伍仟伍佰柒拾肆元供擔保後得假執
行。但被告如於執行標的物交付、拍定、變賣前，以新臺幣柒拾
萬陸仟柒佰貳拾元為原告預供擔保，得免為假執行。
    事實及理由
一、原告起訴主張：
  (一)原告係經營塑膠再製粒公司，被告與原告生意往來數年，除
    向原告購買塑膠原料外，並將已製成之不良品交由原告代工
    還原成塑膠原料。於民國92年3 月起至同年10月止，被告陸
    續向原告購買塑膠HDPE原料黑料，總計購買34,250公斤，退
    回13,125公斤，每公斤單價為新臺幣（下同）17元，扣除退
    回部分，共計貨款359,125 元。
  (二)又被告另將已製成之不良品交給原告加工還原成塑膠原料，
    加工種類計有PE模頭加工黑料、PE粉碎加工黑料、PP模頭加
    工料，數量及金額分別為：(1)PE模頭加工黑料，單價9.5 元
    ，數量為7,477 公斤，總計71,032元；(2)PE粉碎加工黑料，
    單價4.5 元，數量為38,733公斤，總計174,299 元；(3)PP模
    頭加工黑料，數量10,640公斤，退回410 公斤，即10,230公
    斤，單價9.5 元，總計97,185元，以上合計342,516 元。
  (三)上述貨款總金額合計為701,641 元，加上百分之5 之稅金後
    ，總計為736,723 元迄未給付，原告於92年10月間與被告對
    帳無誤後，已將出貨單開立發票、請款單於92年底請求被告
    給付貨款，詎被告一再藉詞拖延，爰依法提起本訴，並於本
    院聲明：除擔保金額外，餘如主文所示。
二、被告則以：
  (一)被告向原告購買PE黑料之入廠數量為32,490公斤，扣除退貨
    13,125公斤，尚餘19,365公斤，以單價17元計算，被告同意
    給付原告329,205 元，兩造主張之所以有1,760 公斤之差異
    ，係因原告提出之出貨單明細表編號第9 號之交易，原告誤
    將其內容列為購買PE黑料，惟依據被告驗收單所示，該編號
    號交易內容應為PE粉碎加工。
  (二)另就加工部分：(1)PE模頭加工部分，被告提供模頭原料交由
    原告代為加工，惟因原告加工不良，無法製造成為產品，故
    被告拒絕付款；(2)PE粉碎加工部分，原告所提出之出貨退貨
    明細單編號第35號「10月21日之粉碎加工黑料6,855 公斤」
    一項，被告否認之，故原告所得主張之數量為31,878公斤，
    單價4.5 元計算，被告同意給付原告143,451 元；(3)PP加工
    部分：以原告請求之10,230公斤為計算基礎，惟此部分加工
    內容並非如原告所主張皆為模頭加工，而係包含有模頭加工
    與粉碎加工兩類，在PP模頭加工部分，單價為9.5 元，PP粉
    碎加工部分，單價為4.5 元，而模頭加工數量為5,740 公斤
    ，粉碎加工部分數量為4,490 公斤，故本項金額，原告得請
    求之部分應為74,735元。
  (三)綜上所述，被告同意給付原告之貨款金額為547,391 元，餘
    此部分之請求，應為無理由等語資為抗辯，並聲明：（一）
    原告之訴駁回。（二）如受不利益判決，願供擔保免為假執
    行。
三、兩造對於原告係經營塑膠再製粒公司，被告與原告生意往來
    數年，除向原告購買塑膠原料外，並將已製成之不良品交由
    原告代工還原成塑膠原料之事實不爭執。是本件本院所應審
    究者為（一）被告自92年3 月起至同年10月止，向原告購買
    HDPE塑膠原料數量為何？（二）原告代工之PE模頭加工部分
    是否有瑕疵？（三）自92年3 月起至同年10月止原告代工PE
    粉碎加工部分數量為何？（四）自92年3 月起至同年10月止
    原告主張代工PP模頭加工數量部分，是否包含PP粉碎加工？
    （五）原告得向被告請求之金額為何？經查：
（一）有關被告自92年3 月起至同年10月止，向原告購買HDPE塑
      膠原料數量部分：
    (1)原告主張被告自92年3 月起至同年10月止，向原告購買HD
      PE原料共計34,250公斤之事實，業據其提出所述相符之出
      貨單（見本院卷第13頁至17頁出貨單編號6 至編號13）附
      卷可憑，其中編號12號出貨單數量記載為5,104 公斤，與
      原告主張數額5,140 公斤不符，原告主張5,104 係屬5,14
      0 之誤載，此部分為被告於本院不爭執（見本院卷第68頁
      ），堪認原告此部分主張為真實。
    (2)雖被告抗辯對於原告主張之數量除92年4 月1 日出貨單編
      號6 係委由原告代工之PE粉碎加工，並提出該公司製作之
      驗收單上載明4 月1 日1,760 公斤為粉碎加工（見本院卷
      第125 頁），其餘不爭執等語。然之前擔任被告公司生產
      管理工作之職證人鄭惠琪於本院證稱：「（請求提示鈞院
      卷第109 、110 頁，是否為證人所製作？）是的。」「（
      該二張數量是根據何憑據所列？）出廠部分我是依據磅單
      ，磅單欄空白的部分就是磅單沒有交回，磅單欄空白部分
      也有數字，是我打電話給原告公司確認的。」「（該2 張
      單據是否證人提出供原告對帳的單據？）是的。」（見本
      院卷第115 頁）等語，參以證人前此所製作之對帳單（見
      本院卷第110 頁），被告所爭執之數量1,760 公斤部分係
      記載在購買欄位，磅單號碼：017673號，足徵證人在製作
      該對帳單時，兩造所爭執之前開項目，係依原告送貨與被
      告，經由被告驗收時不爭執之項目、數量所製作。
    (3)另被告公司92年4 月21日驗收單請購要求欄中記載粉碎加
      工4/1 ，1,760Kg 與證人丙○○所製作對帳單內容不同，
      。惟將該驗收單係被告自行所製作，該記載之內容復為原
      告所否認，應以對帳單所記載之內容較為可採，且被告亦
      未提出磅單以供本院參酌，前開驗收單之內容，實不足為
      被告有利之認定。則4 月1 日1,760 公斤應係購買HDPE塑
      膠原料，非被告主張之PE粉碎加工，被告前開辯解，應無
      足採。
（二）有關原告代工之PE模頭加工部分是否有瑕疵部分：
    (1)原告主張原告代工PE模頭加工黑料部分，單價9.5 元，數
      量為7,477 公斤，總計71,032元部分，有其提出之出貨單
      （見本院卷第11、12、19、22頁編號1 、編號3 、編號17
      、編號24）在卷可憑，堪認其主張為真實。
    (2)雖被告抗辯原告交付前開代工PE模頭加工黑料部分全部有
      瑕疵拒絕付款等語，惟為原告所否認，被告自應就有瑕疵
      部分之事實，負證明之責。
    (3)又依當時擔任被告公司之副總經理兼廠長證人甲○○於本
      院證稱：「…原告92年3 月起至92年10月底的模頭加工，
      被告公司有部分退貨情形，因為原告所送給被告加工製成
      品，在製作工程當中可能有問題，以致於所加工製成後之
      塑膠粒，被告無法製成成品，…」「PE加工的塑膠粒有不
      良情形…」「（原告賣貨給被告公司時會寫出貨單嗎？）
      會寫出貨單，日後加工之後如果有不良我們會退貨，退貨
      會有簽單，何單據我沒印象了，資料都是證人丙○○在處
      理。」（見本院卷第78、79頁）等語可稽，另證人丙○○
      所製作之對帳單（見本院卷第110 頁）不良品退回PE100
      模頭4 月1 日，600 、4 月18日，1,180 ，與原告所製作
      之明細表（見本院卷第75頁）比對，原告主張前開不良品
      部分屬HDPE塑膠原料部分，證人丙○○所製作之退回不良
      品部分明細，並未有HDPE塑膠原料部分，顯然對於前開日
      期所退回之不良品，兩造於對帳時所認定係屬何種物品各
      自主張不同。然HDPE塑膠原料部分單價為17元，而被告主
      張之模頭加工部分單價為9.5 元，顯然原告主張對於被告
      較有利，而被告亦未主張或舉證證明除該部分屬模頭加工
      退回數量外，尚有HDPE塑膠原料部分不良品之退回，則應
      以原告主張為計算之依據，被告抗辯原告交付前開代工PE
      模頭加工黑料部分除前開退回數量外，均有瑕疵拒絕付款
      ，即無足採。
（三）有關自92年3 月起至同年10月止原告代工PE粉碎加工部分
      數量為何部分：
    (1)原告主張前開期間代工被告PE粉碎加工黑料部分，數量為
      38,733公斤，被告對於其中10月21日6,855 公斤否認外，
      其餘並不爭執，並有原告提出之出貨單（見本院卷第12、
      13、19、21、22頁編號2 、4 、5 、22、23）可按。
    (2)又依證人丙○○於本院證述：「（入廠部分最後一項日期
      10月21日，數量6855的部分，是根據何文件製作？）我是
      根據原告公司提供的磅單製作，上面有寫磅單的號碼即表
      示我有看過那張磅單，並憑以製作數量。」（見本院卷第
      115 頁），足徵被告於前開期日確實有收到數量6,855 公
      斤由原告代工之PE粉碎加工黑料，則原告於92年3 月至同
      年10月止交付被告其所代工之PE粉碎加工黑料加上被告不
      爭執之數量31,878公斤，共計38,733公斤。被告主張未收
      到92年10月21日6,855 公斤之E 粉碎加工黑料，應無足採
      。
（四）有關自92年3 月起至同年10月止原告主張代工PP加工數量
      部分，是否包含PP粉碎加工部分：
    (1)原告主張於前開期間僅代工PP模頭加工黑料，數量為10,6
      40公斤，扣除退回410 公斤，為10,230公斤之事實，有原
      告提出之出貨單可按（見本院卷第17至20頁編號14、15、
      16、18、19、20）。被告則抗辯原告主張前開數量其中模
      頭加工數量為5,740 公斤，粉碎加工部分數量為4,490 公
      斤，並以被告公司92年6 月17日、9 月15日驗收單為據。
    (2)證人鄭惠琪於本院證述：對帳單上「出廠」是指我們出廠
      到原告公司加工的部分（見本院卷第115 頁）等語，參以
      其所製作之對帳單（見本院卷第109 、110 頁）標示出廠
      部分所示，被告委由原告代工PP塑膠料部分，僅記載PP模
      頭，不良品部分，亦記載PP模頭，而PE部塑膠原料部分則
      分載PE模頭及PE粉碎，足徵證人對於粉碎加工與模頭加工
      二者係有所不同，為其所知悉，則於原告主張前開期間，
      僅代工PP模頭加工主張，應可採信。雖證人於本院證稱：
      「…至於ＰＰ模頭部分的出廠數量為何未像ＰＥ部分分列
      模頭及粉碎，因為我以為ＰＰ模頭和粉碎的價格是一樣的
      ，我目前記憶上不是很清晰，所以沒有想到要將ＰＰ模頭
      加工及粉碎加工部分應該分列。」（見本院卷第115 頁）
      等語，應係迴護被告之詞，尚無足採。
    (3)另被告提出之92年6 月17日及9 月15日驗收單，其中6 月
      17日驗收單記載「PP押粒加工」，則該部分係屬模頭加工
      或粉碎加工已有疑義。另92年9 月15日驗收單雖記載「PP
      粉碎料押粒加工」，惟為原告所否認，且該驗收單為被告
      所自行製作，該驗收單之內容既為原告所否認，被告對此
      部分亦未再行舉證證明，被告前開抗辯，委無足採。則自
      92年3 月起至同年10月止原告代工PP加工數量部分，應不
      包含PP粉碎加工。
（五）有關原告得向被告請求之金額部分：
    (1)被告於92年3 月起至同年10月止，陸續向原告購買塑膠HD
      PE原料黑料，總計購買34,250公斤，已如前述，退回13,1
      25公斤為兩造所不爭執，乘以兩造不爭執每公斤單價為17
      元，扣除退回部分，共計359,125 元。
    (2)又被告另將已製成不良品交給原告加工還原成塑膠原料，
      ，其中PE模頭加工黑料，數量為7,477 公斤，亦如前述，
      乘以兩造不爭執每公斤單價9.5 元，總計71,032元。
    (3)再PE粉碎加工黑料，數量為38,733公斤，乘以兩造不爭執
      之單價4.5 元，總計174,299 。
    (4)PP模頭加工黑料部分，數量為10,640公斤，退回410 公斤
      ，即10,230公斤，乘以兩造不爭執之單價9.5 元，總計97
      ,185 元 。
    (5)綜上，被告積欠之貨款總金額合計為701,641 元，加上兩
      造約定百分之5 之稅金後，總計為736,723 元迄未給付，
      原告分別於92年11月30日、12月25日開具2 紙發票（見本
      院卷第23頁）交付被告請款，而前開發票亦據被告持之向
      財政部臺灣省南區國稅局屏東縣分局申報進項扣抵營業稅
      ，有該局95年6 月5 日南區國稅屏縣三字第0950020111號
      函附之進銷項憑證明細表（見本院卷第136 至138 頁）附
      卷可憑，則原告請求被告就前開積欠金額自93年1 月1 日
      起至清償日止，按週年利率百分之5 計算之利息，即屬有
      據。
四、綜上所陳，原告依買賣及承攬之法律關係，請求被告給付如
    主文第1 項所示之金額，即有理由，應予准許。又本判決兩
    造分別陳明願供擔保請准宣告假執行及免為假執行，核均無
    不合，爰分別酌定相當之擔保金額，予以准許。
五、本件事證已臻明確，兩造其餘攻擊防禦方法及所提證據，經
    核於結果不生影響，爰不一一論述，併此敘明。
據上論結，本件原告之訴為有理由，依民事訴訟法第78條、第39
0 條第2 項、第392 條第2 項，判決如主文。
中    華    民    國    95    年    8     月    14    日
                  民事第一庭    審判長法  官  羅心芳
                                      法  官  林雅莉
                                      法  官  邱玉汝
正本係照原本作成。
如不服本判決，應於收受送達後20日內向本院提出上訴書狀，其
未表明上訴理由者，應於提出上訴後20日內向本院補提理由書狀
（均須按他造當事人之人數附繕本）。
中    華    民    國    95    年    8     月    17    日
                                      書記官  魏慧夷


司法院資訊處製作；財團法人民間司法改革基金會備份。
